【裁判字號】    95,交抗,49
【裁判日期】    950428
【裁判案由】    聲明異議
【裁判全文】
臺灣高等法院高雄分院刑事裁定          95年度交抗字第49號
抗告人即
受處分人  甲○○
上列抗告人因聲明異議案件，不服臺灣高雄地方法院中華民國95
年3 月30日裁定（95年度交聲字第176 號），提起抗告，本院裁
定如下：
    主  文
抗告駁回。
    理  由
一、抗告意旨略以：按法律行為不依法定方式者無效，刑法第73
    條定有明文，糾舉交通違規，依交通警察服勤規定，應2 人
    一組並列並朝同一方向，以達糾舉採2 人証之法定方式，本
    件取締警員2 人並未平行，且1 向南，1 朝北，違反警察執
    勤規定，其執勤不具公信力；又警察本非色盲，每年12月為
    警察績效結算，原審未考慮到警員徐正勝為增加績效而違反
    前開所述執勤之規定；原審以証人即警員月前之記憶，做為
    裁定之依据，亦有不合，且原裁定未考量當事人之經濟能力
    ，亦有未當等語。
二、按汽車駕駛人，行經有燈光號誌管制之交岔路口闖紅燈者，
    處新臺幣1 千8 百元以上5 千4 百元以下罰鍰，道路交通管
    理處罰條例第53條第1 項定有明文。
三、經查：抗告人甲○○於民國94年12月16日12時30分許，駕騎
    OPH-935 號重型機車，行經高雄市○○路與葆禎路有燈光號
    誌管制之交岔路口闖紅燈，經警當場查獲之事實，業據證人
    即執勤警員徐正勝於原審陳稱：我於當日12點至14點與同事
    嚴文浩在鼓山路與葆禎路口執行交通勤務，我當時位置在鼓
    山路北上路口，距離路口約50公尺，我發現甲○○由沿鼓山
    三路南向北方向直行，於通過葆禎路口時，闖越紅燈，當時
    車流比較少，當時天氣晴朗，且我並無色盲，50公尺之距離
    ，依正常人即可以看到等語。因抗告人甲○○與證人徐正勝
    素不相識，此據抗告人甲○○於原審自承無訛，因其等既不
    認識，衡情警員當無故意設詞誣陷之理，且舉發之違規時間
    為94年12月16日12時30分，縱使當時天氣如抗告人甲○○於
    原審訊問時陳稱係「有點下雨，陰天」，則在該中午時分，
    亦不至於因天氣因素而影響視線，使執勤員警徐正勝無法看
    清號誌顏色及路況。又鼓山三路與葆禎路口並無障礙物阻礙
    視線，且該段道路係筆直而非彎曲，為視線良好之筆直路段
    ，又在中午視線良好，車流亦較少之時間，而警員徐正勝所
    在位置距路口復僅有短短50公尺，則以一般正常視力之人，
    應能輕易辨識是否有闖越紅燈，而證人即警員徐正勝復堅定
    指證抗告人甲○○確有闖紅燈之行為，則其證詞自屬可採，
    是抗告人甲○○確未遵守該路口之交通號誌而而強行闖越之
    事實，應堪認定。抗告人甲○○雖提出前述理由抗辯，謂警
    察服勤應2 人一組並朝同一方向，取締警員2 人並未平行云
    云，惟取締警員本可四方觀察，以糾舉違規不法，並未硬性
    規定應2 人平行並朝同一方向；又抗告人甲○○謂每年12月
    為警察績效結算，原審未考慮到警員為增加績效而違反前開
    所述執勤之規定，及以証人即警員徐正勝月前之記憶，做為
    裁定之依据，亦有不合，且原裁定未考量當事人之經濟能力
    云云，亦非適法之抗告理由，應認其抗告為無理由，應予駁
    回。
四、據上論結，應依道路交通案件處理辦法第26條，刑事訴訟法
    第412 條裁定如主文。
中    華    民    國    95    年    4     月    28    日
                  刑事第六庭  審判長法  官  王憲義
                                    法  官  李璧君
                                    法  官  張盛喜
以上正本證明與原本無異。
不得再抗告。
中    華    民    國    95    年    5     月    1     日
                                    書記官  林明威


司法院資訊處製作；財團法人民間司法改革基金會備份。
